臺灣高等法院交通事件裁定　　　　　　 96年度交抗字第337號
抗　告　人
即受處分人　飛穎企業有限公司
代　表　人　甲○○
上列抗告人因違反道路交通管理處罰條例案件，不服臺灣板橋地
方法院中華民國96年4月24日所為裁定（96年度交聲字第184號）
，提起抗告，本院裁定如下：
    主  文
抗告駁回。
    理  由
一、本件原裁定意旨略以本件受處分人即異議人飛穎企業有限公
    司所有之車號S9-5035號車於民國95年11月10日14時29分許
    ，行經限速標誌50公里之臺北縣鶯歌鎮○○○路第一公墓往
    市區方向，以70公里之時速超速行駛之事實，有雷達自動測
    速照相之相片、台北縣政府警察局交通隊95年11月30日北縣
    警交字第CG0000000號舉發違反道路交通管理事件通知單、
    交通部公路總局台北區監理所96年2月1日北監自裁字第40-C
    G0000000號違反道路交通管理事件裁決書各一張、台北縣政
    府警察局96年1月22日北縣警交字第0960009714號函等在卷
    可考，異議人對於駕車超速之情狀亦無異詞，然辯稱：超速
    違規單之採證照片業經塗改云云。然查證人即臺北縣政府警
    察局交通隊小隊長蔡澄潭於原審到庭證稱：（問：本件異議
    人飛穎公司所有之S9-5035號車於95年11月10日下午2點29分
    在鶯歌鎮○○○路第一公墓往市區方向因超速遭舉發，是否
    貴單位舉發？）是。（問：舉發經過如何？）我們是依據測
    速執行人員的照片來依法舉發。（庭呈測速人員的測速照片
    ）是以三腳架雷射測速所照的。（問：異議人說你們的照片
    有塗改過，有何意見？）照片沒有塗改，我們是在異議提出
    後在紅單裡將地點由第二公墓改為第一公墓，那是執行人員
    的取締公墓寫錯了。（問：這個機器標準嗎？）標準，是由
    國外引進的，我們每年都有叫廠商來維修、校正。（問：是
    否可能有誤差？）不可能會高，只有可能會低一、二公里等
    語（見原審96年4月4日訊問筆錄）。且有採證照片一張附卷
    可稽，足認本件違規地點係因執行人員繕寫有誤，且已更正
    為鶯歌鎮○○○路第一公墓往市區方向。原處分機關據以援
    引首揭規定，裁處罰鍰新臺幣（下同）1千8百元，併依道路
    交通管理處罰條例第63條第1項既違規點數1點於法並無不當
    ，本件異議為無理由，應予駁回。
二、抗告意旨略以證人蔡澄潭先生證稱照片沒有塗改顯然與事實
    不符，且法定代理人應為甲○○，原裁定誤載為趙林巍等語
    。
三、按汽車駕駛人，行車速度，超過規定之最高時速者，處新臺
    幣一千二百元以上二千四百元以下之罰鍰；又違反道路交通
    管理事件行為人，如認為舉發之事實與違規情形相符，而願
    意自動繳納罰鍰者，得於接獲舉發違反道路交通管理事件通
    知單後十五日內，親自或委託他人，持該舉發違反道路交通
    管理事件通知單，到達指定應到案處所，不經裁決程序，逕
    依各該條款罰鍰最低額繳納，道路交通管理處罰條例第40條
    第1項、違反道路交通事件統一裁罰標準及處理細則第48條
    第1項分別定有明文。復按行政處分如有誤寫、誤算或其他
    類此之顯然錯誤者，處分機關得隨時或依申請更正之，行政
    程序法第101條第1項亦有明文。查本件抗告人即受處分人飛
    穎企業有限公司所有之車號S9-5035號小客車於95年11月10
    日14 時29分許，行經限速標誌50公里之臺北縣鶯歌鎮○○
    ○路第一公墓往市區方向，以70公里之時速超速行駛之事實
    ，有雷達自動測速照相之相片、臺北縣政府警察局交通隊95
    年11月30日北縣警交字第CG0000000號舉發違反道路交通管
    理事件通知單、交通部公路總局臺北區監理所96年2月1日北
    監自裁字第40-CG0000000號違反道路交通管理事件裁決書各
    一張、臺北縣政府警察局96年1月22日北縣警交字第0960009
    714號函等在卷可考，抗告人對於駕車超速之情狀亦無異詞
    ，證人即臺北縣政府警察局交通隊小隊長蔡澄潭亦於原審到
    庭證稱：（問：異議人說你們的照片有塗改過，有何意見？
    ）照片沒有塗改，我們是在異議提出後在紅單裡將地點由第
    二公墓改為第一公墓，那是執行人員的取締公墓寫錯了。足
    認本件違規地點係因執行人員繕寫有誤，且舉發單位業已依
    行政程序法第101條規定，更正為鶯歌鎮○○○路第一公墓
    往市區方向，是以本件違規事實明確，抗告人並未提出積極
    之事證以證明照片有如何塗改之情事而與事實如何不符，自
    無可採，又原處分係對於抗告人飛穎企業有限公司為之，雖
    抗告人於原審之異議狀之代表人載為趙林巍，原審亦依之於
    裁定書上載為趙林巍，惟於送達時，抗告人已依法收受送達
    並提起抗告，並不影響其效力，本件抗告人之違規事實明確
    ，原審因認原處分機關就抗告人前開違規行為，援引前揭之
    規定裁處抗告人罰鍰1千8百元，併依道路交通管理處罰條例
    第63條第1項記違規點數1點等，於法並無不當，而駁回抗告
    人於原審之異議等，揆諸前揭之規定，經核於法並無違誤，
    本件之抗告為無理由，應予駁回。
四、依道路交通管理處罰條例第89條，道路交通案件處理辦法第
    26條，刑事訴訟法第412條裁定如主文。
中　　華　　民　　國　　96　　年　　8 　　月　　6　　 日
                  刑事第七庭  審判長法  官  黃麗生
                                    法  官  江國華
                                    法  官  許宗和
以上正本證明與原本無異。
不得再抗告。
                                    書記官  沈秀容
中　　華　　民　　國　　96　　年　　8 　　月　　6 　　日
